【裁判字號】    90,交易,378
【裁判日期】    901030
【裁判案由】    公共危險等
【裁判全文】
臺灣桃園地方法院刑事判決                          九十年度交易字第三七八號
    公  訴  人  臺灣桃園地方法院檢察署檢察官
    被      告  乙○○
右列被告因公共危險等案件，經檢察官提起公訴（九十年度偵字第二六二六號），本
院判決如左：
        主  文
乙○○服用酒類，不能安全駕駛動力交通工具而駕駛，處罰金伍仟元，如易服勞役，
以參佰元折算壹日。
被訴過失傷害部分公訴不受理。
        事  實
一、乙○○於民國九十年二月三日晚上約十一點多許，在其友人住處飲用二杯白蘭地
    酒後，明知其辨識力、注意力、反應力均不如常，已不能安全駕駛動力交通工具
    ，猶於飲酒後駕駛其所有車號Ｖ九—六三三三號自用小客車，沿桃園縣桃園市○
    ○路由西往東方向行駛，於同日凌晨三時四十五分許，行經桃園市○○路與大興
    西路口時，本應注意車前狀況，隨時採取必要之安全措施，以避免危險之發生，
    且依當時情形，又無不能注意之情形，惟因服用酒類後，致無法安全操控該自小
    客車，於通過上開交叉路口時，貿然前行，而撞擊對向由永安路左轉大興西路，
    由甲○○所駕駛之車號ＥＴ─五八七九號自用小貨車之右前車頭處，致甲○○受
    有臉部撕裂傷之傷害（過失傷害部分業已撤回告訴）。嗣經警方到場處理時，乃
    於同日凌晨四時五十三分許對乙○○施以酒精呼氣濃度測試，結果測定值達０‧
    四九ＭＧ／Ｌ，並發現乙○○於查獲現場有含糊不清，注意力無法集中且走路不
    太正常等現象，而發現上情。
二、案經桃園縣警察局桃園分局報告臺灣桃園地方法院檢察署檢察官偵查起訴。
        理  由
甲、有罪部分：
一、訊據被告乙○○固坦承確於前揭時、地酒後駕車肇事致被害人甲○○受傷之事實
    不諱，惟矢口否認有何上揭犯行，辯稱：伊雖然有飲酒，但是自認精神狀態不錯
    云云。然查，右揭犯罪事實，業據證人即至現場處理之桃園縣警察局桃園分局埔
    子派出所警員黃偉勝於本院九十年八月三十一日調查時證稱：「因為乙○○在現
    場時，我問他當時案發情形如何，是從何處開到現場的，他沒有辦法回答，‧‧
    ‧。」（本院該次訊問筆錄參照）等語屬實，且據被害人甲○○於檢察官偵訊時
    指稱：「（問：你看到他時他走路是否正常？）不太正常。」（偵查卷第二十五
    頁參照）等語歷歷，並有酒精濃度測試報告、刑法第一百八十五條之三案件測試
    觀察紀錄表、桃園縣警察局舉發違反交通管理事件舉發單各一紙分別附於偵查卷
    第八頁至第九頁可稽；是依證人黃偉勝及被害人甲○○之證述，被告當時有明顯
    酒味，對於案發情形如何，是從何處開到現場，均無法回答等語，再加之警方於
    案發後之該日凌晨四時五十三分許，檢測被告之飲酒後吐氣所含酒精成份仍達每
    公升０‧四九毫克，顯見被告係因酒醉而疏未為前開注意致肇車禍，其案發時顯
    已不能安全駕駛動力交通工具等情至明，被告所辯精神很好云云，顯屬事後卸責
    之詞，不足採信。
二、核被告所為，係犯刑法第一百八十五條之三之公共危險罪。爰審酌「喝酒不開車
    、開車不喝酒」之觀念，屢經政府三令五申並透過大眾媒體廣為宣導，被告猶不
    顧酒後開車所可能對他人性命及財產所造成重大之威脅、危害，惟其受檢測之酒
    精濃度尚非極高等一切情狀，量處如主文之刑，並諭知易服勞役之折算標準。
乙、不受理部分：
一、公訴意旨又以：被告乙○○因前揭肇事行為，並同時致甲○○受有臉部撕裂傷之
    傷害，因認被告尚涉犯刑法第二百八十四條第一項前段之過失傷害罪嫌。
二、按告訴乃論之罪，告訴人於第一審辯論終結前得撤回其告訴，又告訴經撤回者，
    法院應諭知不受理之判決，刑事訴訟法第二百三十八條第一項、第三百零三條第
    三款定有明文。
三、經查：公訴人認被告所涉之刑法第二百八十四條第一項前段過失傷害罪，依刑法
    第二百八十七條之規定，須告訴乃論，茲據告訴人甲○○已具狀撤回告訴暨書立
    和解書表明不再追訴，此有撤回告訴狀及和解書各乙紙附於偵查卷第四十二頁、
    第四十三頁可憑，依照前開法條之規定，本部分自應諭知不受理之判決。
據上論斷，應依刑事訴訟法第二百九十九條第一項前段、第三百零三條第三款，刑法
第一百八十五條之三、第四十二條第二項前段，罰金罰鍰提高標準條例第二條，判決
如主文。
本案經檢察官陳美華到庭執行職務
中      華      民      國    九十      年      十      月     三十     日
                                臺灣桃園地方法院交通法庭
                                    審判長法  官  孫 惠 琳
                                          法  官  林 春 鈴
                                          法  官  簡 婉 倫
右正本證明與原本無異。
如不服本判決，應於判決送達後十日內向本院提出上訴狀( 應附繕本 )，上訴於
臺灣高等法院。
                                          書記官  王 泰 元
中      華      民      國    九十      年      十一    月       五     日
附錄論罪科刑依據之法條：
刑法第一百八十五條之三
服用毒品、麻醉藥品、酒類或其他相關之物、不能安全駕駛動力交通工具而駕駛者，
處一年以下有期徒刑、拘役或三萬元以下罰金。


司法院資訊處製作；財團法人民間司法改革基金會備份。
